【裁判字號】    97,訴,4949
【裁判日期】    971231
【裁判案由】    毒品危害防制條例
【裁判全文】
臺灣板橋地方法院刑事判決              97年度訴字第4949號
公  訴  人  臺灣板橋地方法院檢察署檢察官
被      告  甲○○
上列被告因違反毒品危害防制條例案件，經檢察官提起公訴（九
十七年度毒偵字第八一九八號），被告於本院準備程序進行中，
就被訴事實為有罪之陳述，經本院告知簡式審判程序意旨，並聽
取公訴人及被告之意見後，本院合議庭裁定由受命法官獨任依簡
式審判程序審理，並判決如下：
    主  文
甲○○施用第一級毒品，處有期徒刑柒月。扣案之第一級毒品海
洛因貳包（驗餘合計淨重壹點肆伍公克），均沒收銷燬。
    事  實
一、甲○○前因施用毒品案件，經本院以九十六年度毒聲字第一
    八五九號裁定送觀察、勒戒後，認無繼續施用毒品之傾向，
    於民國九十六年十二月十二日執行完畢釋放出所，並由臺灣
    板橋地方法院檢察署檢察官以九十六年度毒偵緝字第五五三
    號為不起訴處分確定。詎仍不知悛悔，其明知海洛因係業經
    公告列為毒品危害防制條例第二條第二項第一款之第一級毒
    品，不得非法持有、施用，詎仍未戒除施用毒品習性，復於
    前揭觀察、勒戒執行完畢釋放後五年內，基於施用第一級毒
    品海洛因之犯意，於九十七年九月二十四日下午某時許（起
    訴書誤載為九十七年九月二十三日上午十時許），在臺北縣
    樹林市○○路火車維修站工地附近，施用第一級毒品海洛因
    一次。嗣於九十七年九月二十五日下午四時許，在臺北縣新
    莊市○○路一四五號前，因形跡可疑，為警攔檢而查獲，並
    扣得其所有之第一級毒品海洛因二包（驗餘合計淨重一點四
    五公克，起訴書誤載為一點四二公克）。嗣經警依法對其採
    集尿液送驗後，始查悉上情。
二、案經臺北縣政府警察局汐止分局報告臺灣板橋地方法院檢察
    署檢察官偵查起訴。
    理  由
壹、程序事項：
    被告甲○○所犯係死刑、無期徒刑或最輕本刑為三年以上有
    期徒刑以外之罪，亦非屬高等法院管轄第一審之案件，其於
    準備程序中就被訴事實為有罪之陳述，經本院告知簡式審判
    程序之旨，並聽取公訴人及被告之意見後，經本院合議庭認
    為適宜，乃依刑事訴訟法第二百七十三條之一第一項規定，
    裁定由受命法官獨任進行簡式審判程序，先予敘明。
貳、實體事項：
一、上揭犯罪事實，業據被告於本院審理中供承不諱，且被告於
    前揭查獲時地為警依法對其採集之尿液經送請臺灣檢驗科技
    股份有限公司以酵素免疫分析法（EIA） 初步檢驗及氣相層
    析質譜儀分析法（GC/MS） 確認檢驗結果，確呈鴉片類（嗎
    啡）陽性反應，此有該公司出具之九十七年十月十三日濫用
    藥物檢驗報告一紙在卷可參（參見偵卷第三二頁）。又扣案
    之被告所有疑似第一級毒品海洛因白色粉末二包（驗餘合計
    淨重一點四五公克）經送請法務部調查局濫用藥物實驗室鑑
    定結果，確含有第一級毒品海洛因成分，此有該實驗室出具
    之九十七年十一月二十四日調科壹字第09723043560號鑑定
    書一紙在卷可憑（參見本院卷第三十頁）。綜上所述，足見
    被告之自白核與事實相符，應可採為論罪科刑之依據。又被
    告前因施用毒品案件，經本院以九十六年度毒聲字第一八五
    九號裁定送觀察、勒戒後，認無繼續施用毒品之傾向，於九
    十六年十二月十二日執行完畢釋放出所，並由臺灣板橋地方
    法院檢察署檢察官以九十六年度毒偵緝字第五五三號為不起
    訴處分確定一節，有臺灣高等法院被告前案紀錄表一份在卷
    可參，被告既於前開觀察、勒戒執行完畢釋放後，五年內再
    犯本件施用第一級毒品海洛因之犯行，即屬毒品危害防制條
    例第二十三條第二項所定「五年內再犯」之情形，自應對其
    追訴處罰。從而，本件事證已臻明確，被告犯行洵堪認定，
    應予依法論科。
二、核被告所為，係犯毒品危害防制條例第十條第一項之施用第
    一級毒品海洛因罪。被告持有第一級毒品海洛因後，進而施
    用，其持有之低度行為應被其施用之高度行為所吸收，不另
    論罪。爰審酌被告屢犯不改，顯見其意志不堅，缺乏勒戒動
    機，其施用毒品足以導致精神障礙、性格異常，甚至造成生
    命危險，戕害一己之身體健康，惟其犯後尚能坦承犯行，態
    度尚稱良好等一切情狀，量處如主文所示之刑。另扣案之第
    一級毒品海洛因二包（驗餘合計淨重一點四五公克），不問
    屬於犯人與否，應依毒品危害防制條例第十八條第一項前段
    規定，宣告沒收銷燬之。又盛裝前開第一級毒品海洛因之包
    裝袋二個，參以法務部調查局現今所採行之鑑驗方式，包裝
    袋仍會殘留微量毒品，而無法將之完全析離，此有法務部調
    查局調科壹字第09362396550號函文意旨可資參照，是可認
    該二個包裝袋與殘留其上之第一級毒品海洛因當已無法析離
    ，而均應視為毒品，故應與所盛裝之第一級毒品海洛因併予
    沒收銷燬，附此敘明。至鑑定所耗損之第一級毒品海洛因，
    既已滅失，爰不另為沒收銷燬之諭知，併予敘明。
據上論斷，應依刑事訴訟法第二百七十三條之一第一項、第二百
九十九條第一項前段，毒品危害防制條例第十條第一項、第十八
條第一項前段，刑法第十一條，判決如主文。
本案經檢察官蘇振文到庭執行職務。
中    華    民    國    97    年    12    月    31    日
                  刑事第六庭    法  官  林家賢
上列正本證明與原本無異。
如不服本判決，應於判決送達後十日內，向本院提出上訴書狀，
並應敘述具體理由；其未敘述上訴理由者，應於上訴期間屆滿後
二十日內向本院補提理由書（均須按他造當事人之人數附繕本）
「切勿逕送上級法院」。
                                書記官  林政良
中    華    民    國    97    年    12    月    31    日
附錄本判決論罪科刑法條：
毒品危害防制條例第十條第一項：
施用第一級毒品者，處六月以上五年以下有期徒刑。


司法院資訊處製作；財團法人民間司法改革基金會備份。
